【裁判字號】    97,訴,1702
【裁判日期】    980122
【裁判案由】    毒品危害防制條例
【裁判全文】
臺灣基隆地方法院刑事判決              97年度訴字第1702號
公  訴  人  臺灣基隆地方法院檢察署檢察官
被      告  乙○○
                    （
上列被告因違反毒品危害防制條例案件，經檢察官提起公訴（97
年度毒偵字第2384號、第2474號、第2559號、第2707號），被告
就被訴事實為有罪之陳述，本院合議庭裁定由受命法官獨任進行
審判，經改依簡式審判程序審理後判決如下：
    主  文
乙○○所犯如附表「所犯罪名」欄所示之罪，各處如附表「宣告
刑」欄所示之刑，應執行有期徒刑壹年參月，扣案注射針筒壹支
，沒收。
    事  實
一、乙○○前因施用毒品案件，經本院裁定令入勒戒處所觀察、
    勒戒，因認無繼續施用毒品之傾向，於民國97年5月13日釋
    放出所，並由臺灣基隆地方法院檢察署檢察官以96年度毒偵
    字第3160號、97年度毒偵字第304號、第647號為不起訴處分
    確定。竟另基於施用第一級毒品之犯意，於上揭觀察、勒戒
    執行完畢釋放後5年內之，分別於下列時、地施用第一級毒
    品海洛因：
(一)、97年8月8日某時，在基隆市○○區○○路168巷3弄3號3樓居
    所，以針筒注射方式，施用第一級毒品海洛因；嗣因其係毒
    品列管人口，為警通知到場採驗尿液，經警徵得乙○○之自
    願性同意後採集尿液送驗，發現呈鴉片類陽性反應，而查知
    上情。
(二)、97年8月26日下午4時50分為警採尿回溯前24小時內之某時，
    在上開居所，以同一方式，施用第一級毒品海洛因；嗣為警
    於97年8月26日下午4時10分許，在基隆市○○區○○路與仁
    三路口通知到場，並經警徵得乙○○之自願性同意後採集尿
    液送驗，發現呈鴉片類陽性反應，而查知上情。
(三)、97年8月27日上午之某時，在上開居所，以同一方式，施用
    第一級毒品海洛因；嗣於97年8月27日中午12時20分許，在
    基隆市○○路1巷口，為警盤查而查獲，並扣得乙○○主動
    自褲袋內取出交付之注射針筒1支，另經警徵得乙○○之自
    願性同意後採集尿液送驗，發現呈鴉片類陽性反應，而查知
    上情。
(四)、97年9月11日上午，在上開居所，以同一方式，施用第一級
    毒品海洛因；嗣因其係毒品列管人口，為警於97年9月12 日
    下午1時許，在基隆市○○區○○路112巷口，通知其到場採
    驗尿液，經警徵得乙○○之自願性同意後採集尿液送驗，發
    現呈鴉片類陽性反應，而查知上情。
二、案經基隆市警察局第一分局、第二分局報告臺灣基隆地方法
    院檢察署檢察官偵查起訴。
    理  由
壹、程序事項
    本件被告乙○○所犯者非為死刑、無期徒刑、最輕本刑為3
    年以上有期徒刑之罪或高等法院管轄第一審案件，其於準備
    程序進行中，先就被訴事實為有罪之陳述，經告知其簡式審
    判程序之旨，並聽取公訴人、被告之意見後，本院業已依刑
    事訴訟法第273條之1第1項之規定，裁定由受命法官獨任以
    簡式審判程序進行本案之審理。是依刑事訴訟法第273條之2
    之規定，本件之證據調查，即不受同法第159條第1項、第
    161 條之2、第161條之3、第163條之1及第164條至第170條
    規定之限制。
貳、實體事項
一
(一)、上開事實，業據被告於本院準備程序及審理時坦承在卷，而
    被告於97年8月9日3時25分、97年8月26日4時50分、97年8月
    27日2時35分、97年9月12日1時15分，為警所採集之尿液經
    送驗結果，均呈嗎啡、可待因之陽性反應，此有97年8月25
    日、97年9月15日、97年9月30日之台灣檢驗科技股份有限公
    司濫用藥物檢驗報告3紙及97年9月5日台灣尖端先進科技股
    份有限公司濫用藥物檢驗報告1紙附卷可稽，復有扣案之注
    射針筒1支足資可佐。又其前因施用毒品案件，於97年5月13
    日觀察勒戒執行完畢釋放，亦有臺灣高等法院被告前案紀錄
    表附卷足佐。綜上，本案事證明確，被告於觀察勒戒執行完
    畢釋放後5年以內，再犯本案施用第一級毒品之犯行，堪可
    認定，應依法論科。
(二)、按海洛因經注入人體後，約80%於24小時內自尿中排出，一
    般而言，尿液中能否檢出嗎啡陽性反應與其投與量、投與途
    徑、採尿時間、個人體質及檢驗方法之靈敏度有關，國外曾
    有文獻報導注射6毫克之海洛因鹽酸鹽，其代謝物嗎啡之平
    均時限約為26小時（最低檢出量為300ng/ml），有行政院衛
    生署藥物食品檢驗局81年9月8日（81）藥檢壹字第8114885
    號函可參，是以犯罪事實一之(二)部分，被告供承不記得施用
    毒品詳細時間，因其係97年8月26日下午4時50分為警採集尿
    液，依上述函釋，應可推定其採尿時之回溯前24小時內之某
    時施用海洛因，併此敘明。
二、論罪科刑：
(一)、查海洛因係毒品危害防制條例第2條第2項第1款所定之第一
    級毒品，被告於觀察勒戒執行完畢釋放後5年內，再犯施用
    第一級毒品海洛因之行為，係犯毒品危害防制條例第10 條
    第1項之施用第一級毒品罪。被告持有第一級毒品海洛因之
    低度行為，應為施用第一級毒品之高度行為所吸收，不另論
    罪。又被告4次施用毒品之行為，均係為滿足各該次之毒癮
    ，於滿足毒癮後，該次行為即已完成，是各次均為各自獨立
    之行為，各具獨立性，其前後次施用毒品行為間，自無密切
    不可分之關係，各自獨立構成一個施用毒品罪責，應予分論
    併罰。
(二)、爰審酌被告犯罪之動機、曾有施用毒品之前科仍不知戒除，
    惟犯罪後坦承犯行，且所犯之施用毒品犯行乃戕害自己身心
    健康，並未危及他人等一切情狀，分別量處如主文所示之刑
    ，併定其應執行之刑。
(三)、扣案注射針筒1支，係被告所有，供犯罪所用之物，業據被
    告供明在卷，爰依刑法第38條第1項第2款、第3項沒收之。
三、據上論斷，應依刑事訴訟法第273條之1第1項、第299條第1
    項前段，毒品危害防制條例第10條第1項、第23條第2項，刑
    法第11條、刑法第38條第1項第2款、第3項、51條第5款，判
    決如主文。
本案經檢察官甲○○到庭執行職務。
中    華    民    國    98    年    1    月    22    日
                  刑事第二庭法  官  陳伯厚
以上正本證明與原本無異。
如不服本判決應於收受送達後10日內向本院提出上訴書狀，並應
敘述具體理由；其未敘述上訴理由者，應於上訴期間屆滿後20日
內向本院補提理由書 (均須按他造當事人之人數附繕本)「切勿
逕送上級法院」。
中    華    民    國    98    年    1     月    23    日
                            書記官  王惠萍
附錄論罪法條：
毒品危害防制條例第10條
施用第一級毒品者，處 6 月以上 5 年以下有期徒刑。
施用第二級毒品者，處 3 年以下有期徒刑。
  附表：
┌───┬──────────┬───────┬───────────┐
│編號  │    犯罪行為        │所犯罪名      │    宣告刑            │
├───┼──────────┼───────┼───────────┤
│一    │  97年8月8日某時，施│施用第一級毒  │   處有期徒刑陸月     │
│      │  用第一級毒品海洛因│品罪          │                      │
│      │  1 次              │              │                      │
├───┼──────────┼───────┼───────────┤
│二    │  97年8月26日下午4時│施用第一級毒品│  處有期徒刑陸月      │
│      │  50分採尿回溯前24小│罪            │                      │
│      │  時內某時，施用第一│              │                      │
│      │  級毒品海洛因1次   │              │                      │
├───┼──────────┼───────┼───────────┤
│三    │  97年8月27日上午   │施用第一級毒  │  處有期徒刑陸月，扣案│
│      │  ，施用第一級毒    │品罪          │  注射針筒壹支，沒收之│
│      │  品海洛因1次       │              │  。                  │
│      │                    │              │                      │
├───┼──────────┼───────┼───────────┤
│ 四   │ 97年9月11日上午，施│施用第一級毒品│  處有期徒刑陸月      │
│      │ 用第一級毒品海洛因1│罪            │                      │
│      │ 次                 │              │                      │
└───┴──────────┴───────┴───────────┘


司法院資訊處製作；財團法人民間司法改革基金會備份。
